【裁判字號】    99,易,1771
【裁判日期】    991028
【裁判案由】    傷害
【裁判全文】
臺灣高雄地方法院刑事判決              99年度易字第1771號
公  訴  人  臺灣高雄地方法院檢察署檢察官
被      告  戊○○
上列被告因傷害案件，經檢察官提起公訴（99年度偵緝字第1140
號），本院判決如下：
    主  文
戊○○犯傷害罪，處拘役拾日，如易科罰金，以新台幣壹仟元折
算壹日。
    事  實
一、戊○○、丙○○、丁○○（上2 人均已另案提起公訴）於民
    國98年6 月6 日2 時30分許，在高雄市新興區○○○路84號
    3 樓「松騰卡拉OK」內，飲酒後細故發生爭吵，因丁○○以
    煙灰缸碴丙○○頭部，戊○○竟均基於傷害人身體之犯意，
    持酒杯丟擲丁○○，致丁○○受有左頸部打撲傷、前胸挫傷
    之傷害。
二、案經丁○○訴由高雄市政府警察局新興分局移送臺灣高雄地
    方法院檢察署檢察官偵查起訴。
    理  由
一、訊之被告戊○○對於在上開時地與告訴人丁○○發生爭執一
    事固不諱言，惟矢口否認有何向告訴人丟擲酒杯致告訴人受
    傷之犯行，辯稱：當時伊僅有出面大聲請告訴人離開云云。
    惟查，本件業經證人即告訴人丁○○於本院審理中證述稱：
    當時被告以酒杯丟伊，丟到左頸及胸口等語明確（見審卷第
    19頁），且經證人甲○○於本院審理中證述稱：伊有看見被
    告向告訴人丟酒杯等語明確（見審卷第18頁反面），更有告
    訴人所提出之受傷診斷證明書1 紙在卷可查（見警卷第12頁
    ），雖證人丙○○、乙○○於本院審理中證述稱未見到被告
    有丟酒杯等語，被告丟擲酒杯應係短暫之動作，如上開證人
    2 人並未一直目視被告之動作，則其等未見到被告丟擲酒杯
    並未能代表被告即無此動作，故其2 人之證述尚難逕為對被
    告有利之認定。從而，本件罪證明確，被告犯行堪以認定。
二、核被告所為，係犯刑法第277 條第1 項之傷害罪。審酌被告
    不思以理性、合法之途徑溝通解決與告訴人間之爭執，僅因
    細故即毆打告訴人成傷，所為實有不該，惟其前無犯罪前科
    ，有台灣高等法院被告前案紀錄表1 份在卷可查，平日素行
    良好，犯罪之動機係因友人遭告訴人攻擊，且告訴人受傷之
    程度尚非嚴重，然被告犯後未能坦認犯行態度尚難謂佳及其
    他等一切情狀，量處如主文所示之刑，並諭知易科罰金之折
    算標準。
據上論斷，應依刑事訴訟法第299 條第1 項前段，刑法第277 條
第1 項、第41條第1 項前段，刑法施行法第1 條之1 ，判決如主
文。
中    華    民    國    99    年    10    月    28    日
                  刑事第八庭    法  官  林俊寬
以上正本證明與原本無異。
如不服本判決應於收受送達後10日內向本院提出上訴書狀，並應
敘述具體理由；如未敘述上訴理由者，應於上訴期間屆滿後20日
內向本院補提理由書（均須按他造當事人之人數附繕本）「切勿
逕送上級法院」。
中    華    民    國    99    年    10    月    29    日
                                書記官  林香如
附錄法條：
 中華民國刑法第277條
（普通傷害罪）
傷害人之身體或健康者，處3 年以下有期徒刑、拘役或1 千元以
下罰金。
犯前項之罪因而致人於死者，處無期徒刑或 7 年以上有期徒刑
；致重傷者，處 3 年以上 10 年以下有期徒刑。

司法院資訊處製作；財團法人民間司法改革基金會備份。
